臺灣臺東地方法院交通事件裁定　　　　　96年度交聲字第38號
原處分機關　交通部公路總局高雄區監理所臺東監理站
異　議　人
即受處分人　甲○○
上列異議人即受處分人因違反道路交通管理處罰條例案件，對於
交通部公路總局高雄區監理所臺東監理站中華民國96年5月4日所
為之東監違裁字第裁81—Z00000000號所為之裁決處分 (原舉發
案號：公警局交字第Z00000000號)，聲明異議，本院裁定如下：
    主  文
異議駁回。
    理  由
一、按汽車行駛於高速公路上，其駕駛人或前座乘客未繫安全帶
    者，處駕駛人新臺幣（下同）3,000元以上6,000元以下罰鍰
    ；行車前駕駛人及前座乘客均應繫妥安全帶，道路交通管理
    處罰條例第31條第2項、道路交通安全規則第89條第1項第5
    款分別定有明文。
二、原處分意旨略以: 異議人即受處分人於民國96年1月5日15時
    17分許，駕駛車號VQ-9736號自小貨車，行經國道3號高速公
    路北上342公里處即善化收費站時，因行車時未繫安全帶，
    經員警攔檢舉發，依道路交通管理處罰條例第31條第2項規
    定，於96年5月4日以東監違字第裁81-Z00000000號裁決書，
    裁決駕駛人即異議人罰鍰新臺幣 (下同)5,000 元，於法並
    無不合等語。
三、聲明異議意旨略以：異議人於前揭時、地駕車行駛至善化收
    費站時，因要購買回數票，所以停車後將安全帶解除，方便
    拿錢包支付回數票，致使員警誤認其行車並未繫安全帶，請
    調閱當時錄影帶即可真象大白，異議人行車時既繫有安全帶
    ，僅停車購買回數票時方解下安全帶，原處分顯有不當，故
    依法聲明異議云云。
四、經查: 異議人於前揭時地，駕駛前開自用小貨車，因行駛於
    高速公路上，經員警以其為駕駛人未繫安全帶為由，當場舉
    發並交付內政部警政署國道公路警察局公警局交字第Z00000
    000號舉發違反道路交通管理事件通知單予異議人收受，而
    異議人即於收受通知聯者簽章欄簽名之事實，有前揭內政部
    警政署國道公路警察局舉發違反道路交通管理事件通知單影
    本1份附卷可稽；而受處分人上述違規事實，經當日舉發之
    警員所屬內政部警政署國道公路警察局第八警察隊函覆稱:
    當日執勤員警係站立在善化收費站票亭後方執行勤務，面向
    來車由前擋風玻璃可清楚辨識繳費車輛駕駛人及前座乘客有
    無繫安全帶，經確認車號VQ-9736號車駕駛人未繫安全帶違
    規行為屬實，才予攔查等語，有該隊96年6月7日公警八交字
    第0960870962號函附卷可稽，再由卷附善化收費站照片5張
    觀之，員警執勤時視野良好，顯無誤認之可能，異議人辯稱
    係為購買回數票而停車解開安全帶，方便拿錢云云，既無法
    舉確證以實其說，則空言有停車、解開安全帶、拿錢云云，
    自不足採信，況縱有異議人所述情節，亦應當場拒簽舉發通
    知單再循管道救濟方為正辦，且拿錢購票非必須解開安全帶
    ，再國道高速公路收費站前1至3公里處，早已設有預告標誌
    ，提醒駕駛人事先準備減速停車繳費，異議人上開辯解，核
    與常情不合，為不足採。至異議人聲請調閱前揭時、地之監
    視錄影帶查證，然查前揭時地之監視器畫面錄影資料，已因
    逾40天之存檔保存期間，故無法提供本院調閱等情，有上開
    公路警察隊函在卷可參，且本件事證已臻明確，核無調查之
    可能及必要性，附此敘明。是異議人於上揭時地違規未繫安
    全帶行車之事實，應堪認定。綜上所述，原處分機關據以援
    引首揭規定，裁處罰鍰5,000元，於法並無不當，本件異議
    為無理由，應予駁回。
五、據上論斷，應依道路交通案件處理辦法第19條，裁定如主文
    。
中　　華　　民　　國　　96　　年　　7　　月　　23　　日
                  交通法庭法　官  曾宗欽
以上正本證明與原本無異。
如不服本裁定，應於裁定送達後5日內向本院提出抗告狀（須附
繕本）。
「切勿逕送上級法院」
                          書記官　沈茜庭
中　　華　　民　　國　　96　　年　　7　　月　　23　　日
